【裁判字號】    92,訴,820
【裁判日期】    920430
【裁判案由】    搶奪
【裁判全文】
臺灣高雄地方法院刑事判決                          九十二年度訴字第八二號
    公  訴  人  臺灣高雄地方法院檢察署檢察官
    被      告  甲○○
右列被告因搶奪案件，經檢察官提起公訴（九十一年度偵字第一八二九七號），本院
判決如左：
    主  文
甲○○共同意圖為自己不法之所有，而搶奪他人之動產，處有期徒刑柒月。
    事  實
一、甲○○與呂英明（另案由本院審理中）共同意圖為自己不法所有之犯意聯絡，於
    民國九十一年八月十六日下午四時許，由甲○○騎乘車號ＧＫＮ─五六九號重機
    車後搭載呂英明，行經高雄市○○街與壽昌路口，見劉江來獨自徒步行走，甲○
    ○乃駕駛機車挨近，由呂英明趁劉江來未及防備之際，出手搶奪劉江來所有之皮
    包一個（內有現金新台幣三百元、大眾銀行金融卡一張、記事卡一本、鑰匙一串
    、大阪百貨公司貴賓卡一張、健保卡一張等物），得手後，取走皮包內之現金三
    百元，並將皮包及證件丟棄於路旁，嗣於同日下午六時四十五分許，在高雄市三
    民區為警查獲，並循線起出丙○○○之皮包一個。
二、案經高雄市政府警察局三民第二分局報告臺灣高雄地方法院檢察署檢察官偵查起
    訴。
    理  由
一、訊據被告甲○○坦承於右揭時地搶奪被害人丙○○○皮包一節，核與共犯呂英明
    於警偵訊時所供及被害人劉江來於警訊時指訴情節相符，並有贓物認領保管收據
    一紙、保管條一紙、照片十張附卷可稽。是被告甲○○搶奪之犯行，堪以認定。
二、核被告甲○○所為，係犯刑法第三百二十五條第一項之搶奪罪。被告與呂英明間
    ，有犯意之聯絡與行為之分擔，為共同正犯。爰審酌被告正值青年，不思以己力
    謀生，竟於馬路上公然對獨行之弱勢女子行搶，造成被害人之損害，危害社會治
    安甚鉅，及被告犯罪後坦承犯行之態度等一切情狀，量處如主文所示之刑。
三、公訴意旨另以：被告甲○○與呂英明（另案由本院審理中）共同意圖為自己不法
    所有之概括犯意聯絡，於民國九十一年八月十二日晚上九時四十五分許，在高雄
    市○○區○○街與金山路口，利用車號ＧＫＮ─五六九號重機車為工具，由甲○
    ○騎乘後搭載呂英明，趁乙○○不注意之際，由呂英明出手搶奪乙○○所有之摩
    托羅拉Ｖ三六八八Ｘ手機一支。因認被告此部分亦涉有刑法第三百二十五條第一
    項之搶奪罪嫌。按犯罪事實應依證據認定之，無證據不得推定其犯罪事實。又不
    能證明被告犯罪者，應諭知無罪之判決，刑事訴訟法第一百五十四條、第三百零
    一條第一項分別定有明文。又事實之認定，應憑證據，如未能發現相當證據，或
    證據不足以證明，自不能以推測或擬制之方法，為裁判基礎。又告訴人之告訴，
    係以使被告受刑事訴追為目的，是其陳述是否與事實相符，仍應調查其他證據以
    資審認（最高法院四十年臺上字第八六號、五十二年臺上字第一三００號判例參
    照）。公訴人認被告甲○○涉有右揭犯行無非係以被害人乙○○之證述及指認照
    片，為其論據。訊據被告甲○○堅決否認涉有右揭犯行，辯稱：伊僅於九十一年
    八月十六日下午四時與呂英明，臨時起意行搶乙次，並無其他犯行等語。經查：
    被害人乙○○雖指認被告甲○○為行搶之人，惟其於警訊中指稱行搶者二人戴白
    色半罩式安全帽，伊當時是在等紅綠燈，他們就停在伊右側伊有看一下他們面貌
    ，等綠燈一亮，伊就慢慢騎車，約騎一百公尺歹徒就下手行搶伊掛在右側皮帶上
    手機，旋即騎乘機車逃逸等語，則被害人與行搶者正面接觸時間甚短，且自側面
    撇見行搶者之面貌，被害人能否正確指認行搶者，即有可疑，何況遍查全卷並未
    有在被告處查獲被害人乙○○被搶之手機，是難以被害人乙○○之片面指認而遽
    入被告於罪，此外復查無其他積極證據足認被告涉有此部分犯行，則此部分不能
    證明被告犯罪。原應為無罪之諭知，惟公訴意旨認此部分與前揭有罪部分有連續
    犯之裁判上一罪之關係，爰不另為無罪之諭知，附此敘明。
據上論斷，應依刑事訴訟法第二百九十九條第一項前段、刑法第二十八條、第三百二
十五條第一項，判決如主文。
中      華      民      國    九十二    年      四      月     三十     日
                                  臺灣高雄地方法院刑事庭
                                      法  官  郭  佳  瑛
右正本證明與原本無異。
如不服本判決，應於判決送達後十日內，向本院提起上訴。
                                      書記官  何  瓊  芳
中      華      民      國    九十二    年      五      月      二      日
附錄本案論罪科刑所依據之法條
刑法第三百二十五條第一項
意圖為自己或第三人不法之所有，而搶奪他人之動產者，處六月以上五年以下有期徒
刑。


司法院資訊處製作；財團法人民間司法改革基金會備份。
